---
title: "R Notebook"
output: rmarkdown::github_document
---

length는 list의 길이를 반환한다.

seq(5,10)은 int vector를 반환하는데
as.list(seq(5,10))은 list로 변환해준다

list의 값을 참조할땐 대괄호 두개를 써야한다.

```{r}
library(dplyr)
library(tidytext)
library(tidyr)
a<-list(1,2,3)
e<-as.list(seq(5,10))

e[[5]]<-99
e


```
list에서 특정 자료를 삭제할땐 NULL을 집어 넣어주면 된다.
```{r}
c<-as.list(seq(1,3))
c
c[[1]]<-NULL
c
```

subset을 이용해 특정 범위에 있는 자료를 가져 올 수 있다.

```{r}
d<-as.list(seq(20))
d[10:15]

a<-c(1,2,3)

```

```{r}
a<-c(1,2,3)
length(a)
dim(a)
```

vector Indexing
```{r}
a[1:2]
a[1]
a[[1]]

a<-rbind(1:4,6:9)
a

```
8을 참조하여 출력
```{r}
a[]
a[1,]
a[,2]
a[2,2:4]
a[1:2,3:4]
a[2,3]
a[[2,3]]


```

특정요소 제거하기 
```{r}
a<-1:10
a
a[-5]
a[-1]
a
b<-a[-7:-9]
```

TF를 이용한 참조방식 

```{r}
bl<-c(T,F,T,T)
k<-1:4
k[bl] 

```



변수 초기화시 유용한 함수
```{r}
k<-k*10
k

rep(NA,10)
seq(0,100,length.out = 4)
set.seed(1)
# normal distribution
rnorm(10) # 가우시안 정규분포를 따르는 난수 
# 
runif(10) # 구간을 나누어서 균등하게 분포/ 균등분포


matrix(rnorm(10),c(2,5))




```

시간측정
proc.time() : R에서 시간 측정할때 사용 (cpu가 걸리는 시간)

```{r}
x<-1:10000
y<-10001:20000
startTime<-proc.time()
z<-rep(0,10000)
for (i in 1:10000){
  z[i]<-x[i]+y[i]
}
endTime<-proc.time()

endTime-startTime


```


a==b 요소끼리비교
all(a==b) 배열전체 비교

```{r}
a<-c(0,1,2,3)
b<-c(4,2,1,0)
a==b
all(a==b)
```

natural function
```{r}
exp(a)
log(a)
```

Broad casting
```{r}
x<-1:5
y<-rep(1,length(x))
x+y
x+rep(2,5)
x+2
```

which.max -> return index
```{r}
x<-50:59
which.max(x)

```


```{r}
x<-matrix(c(10,20,10,20),nrow=2)


sum(x[1:2,1])
set.seed(123)
df<-data.frame(k1=c("x","x","y","y","x"),
               k2=c("f","s","f","s","f"),
               d1=rnorm(5),
               d2=rnorm(5))
```


group_by - summarise 는 같이 쓰이는게 일반적.
```{r}
summarise(group_by(df, k1), myMean = mean(d1))
summarise(group_by(df, k1,k2), myMean = mean(d1))


```

tidyr package : 데이터를 깔끔하게 정리하는 도구
- spread() : pivot table
```{r}

group_by(df, k1, k2) %>% 
  summarise(myMean = mean(d1)) ->
  exData01

exData01

spread(exData01, k1, myMean)
spread(exData01, k2, myMean)



```


join, merge

merge : 두 프레임의 공통 key를 사용
join : 

```{r}
df1<-data.frame(k=c('b','b','a','c','a','a','b'),
                d1=0:6)
df2<-data.frame(k=c('a','b','d'),
                d2=0:2)
df1
df2

# 공통 key값을 기준으로 병합
merge(df1,df2) 
# -> c,d는 공통값이 없어져서 사라짐

merge(df1,df2, all=T)
# -> 사라지지 않도록 옵션

merge(df1,df2, all.x=T)
# -> df1에 있는 모든 key를 나오게함 



```




















